【裁判字號】    89,易,670
【裁判日期】    890530
【裁判案由】    傷害等
【裁判全文】
臺灣臺北地方法院刑事判決                          八十九年度易字第六七號
    公  訴  人  臺灣臺北地方法院檢察署檢察官
    被      告  乙○○
右列被告因傷害等案件，經檢察官提起公訴（八十九年度偵字第一○六五號），本院
判決如左：
    主  文
乙○○以加害生命之事恐嚇他人，致生危害於安全，處拘役參拾日，如易科罰金，以
參百元折算壹日。水果刀壹把（紅色刀炳，長約二十公分左右）沒收。
其餘被訴傷害罪部份公訴不受理。
    事  實
一、乙○○因不滿甲○○與其業已離婚而仍同居一處之前夫李致祥交往，乃於民國（
    下同）八十八年十月二日上午九時三十分許，至台北縣新店市○○路○段一０八
    號八樓三十一室甲○○租屋處，要求躺於房間床上之甲○○不得與李致祥繼續交
    往未果，隨後竟先行基於恐嚇之犯意，以加害生命之事，右手持其所有之水果刀
    乙把（紅色刀炳，長約二十公分左右，未扣案），左手則掐住陳麗脖子，對甲○
    ○揚言恐嚇稱若與李致祥繼續交往，將潑硫酸，並置其於死地等語，致甲○○因
    而心生畏懼，足生損害於其本人之生命安全。隨後乙○○另行基於傷害之犯意，
    除以手抓住甲○○之脖子予以毆打外，並揮舞其手持之水果刀作勢欲刺甲○○；
    嗣因甲○○以左手阻擋並欲行閃避，致為乙○○所持之水果刀傷及左手中指及左
    腰部等部位，使甲○○因而受有左手中指裂傷約為六公分長、左腰部擦傷約為十
    五乘零點五公分、前頸部受有擦傷兩處，約為一乘一公分及紅腫傷約為三乘三公
    分等之傷害（按被告乙○○所犯傷害罪部份，業經告訴人甲○○當庭撤回告訴，
    故另行為不受理判決，理由詳後述）。嗣經甲○○向乙○○嗣允諾不再與其前夫
    李致祥交往後，乙○○始罷手而將水果刀放置於其皮包內後，始行離去；迨於八
    十八年十月四日下午六時三十分許，甲○○至警察局報警偵辦後始得知上情。
二、案經甲○○訴由台北縣警察局新店分局報請臺灣臺北地方法院檢察署檢察官偵查
    起訴。
    理  由
壹、恐嚇罪有罪部份：
一、訊據被告乙○○矢口否認有何恐嚇犯行，辯稱：伊於當日上午有至甲○○前開新
    店市○○路○段一０八號八樓三十一室租屋處找被害人甲○○，嗣因雙方引起口
    角，只是吵架罵她（即甲○○）而已；伊並無恐嚇被害人甲○○，也未拿刀子云
    云。
二、惟查被告乙○○前開恐嚇被害人甲○○之犯行，業據被害人甲○○迭於警訊和偵
    查中及本院審理時指訴綦詳，並有驗傷診斷證明書一紙在卷可資佐證；再參諸被
    告乙○○於本院審理時供稱：「我們吵架時可能有罵她那些話，、、、、、，可
    能有罵她，罵的很難聽，罵得內容我已不記得了」等語以觀，足證被告乙○○確
    實有於前開時地詈罵恐嚇被害人甲○○至明；可見被告乙○○所辯，無非事後卸
    責之詞，不足採信；本件事證明確，被告犯行應堪認定。
二、核被告乙○○所為，係犯刑法第三百零五條之恐嚇罪。爰審酌被告之品行、犯罪
    之動機、目的、手段、被害人所受恐嚇心裏害怕之程度及被告犯罪後猶否認犯行
    並無悔意等一切情狀，量處如主文所示之刑，並諭知易科罰金之折算標準。另被
    告乙○○所持有之前開水果刀乙把（紅色刀炳，長約二十公分左右），係供其恐
    嚇犯罪所用之物，且經被害人甲○○迭於警訊和偵查中及本院審理時指明係被告
    乙○○本人攜帶至其前揭住處，應認為該水果刀乙把係被告乙○○所有供犯罪所
    用之物，被告乙○○雖否認有帶該水果刀云云，自不足取；又該水果刀乙把雖未
    扣案，惟無法證明業已滅失，爰依法宣告沒收，併此敘明。
貳、傷害罪公訴不受理部份：
一、公訴意旨略以：被告乙○○另行基於傷害之犯意，除以手抓住甲○○之脖子予以
    毆打外，並揮舞其手持之水果刀作勢欲刺甲○○；嗣因甲○○以左手阻擋並欲行
    閃避，致為；被告乙○○所持之水果刀傷及左手中指及左腰部等部位，使甲○○
    因而受有左手中指裂傷約為六公分長、左腰部擦傷約為十五乘零點五公分、前頸
    部受有擦傷兩處，約為一乘一公分及紅腫傷約為三乘三公分等之傷害；因認被告
    乙○○涉犯有刑法第二百七十七條第一項之傷害罪嫌云云。
二、按告訴乃論之罪，告訴人於第一審辯論終結前得撤回其告訴，又告訴經撤回者，
    應諭知不受理之判決，刑事訴訟法第二百三十八條第一項，第三百零三條第三款
    分別定有明文。查本件告訴人甲○○告訴被告乙○○前述傷害罪部份，公訴人起
    訴書認為係犯刑法第二百七十七條第一項之傷害罪，依同法第二百八十七條前段
    之規定須告訴乃論。茲據告訴人甲○○於本院調查時當庭撤回告訴，依照前開說
    明，自應諭知為不受理之判決。
據上論斷，應依刑事訴訟法第二百九十九條第一項前段、第三百零三條第三款、刑法
第三百零五條、第四十一條、第三十八條第一項第二款，罰金罰鍰提高標準條例第一
條前段、第二條，判決如主文。
本案經檢察官蘇怡文到庭執行職務
中      華      民      國      八十九      年    五      月    三十    日
          臺灣臺北地方法院刑事第七庭
                                          法  官  陳  坤  地
右正本證明與原本無異
如不服本判決應於送達後十日內向本院提出上訴狀
                                          書記官  楊  志  純
中      華      民      國      八十九      年    五      月    三十一  日


司法院資訊處製作；財團法人民間司法改革基金會備份。
